臺灣臺北地方法院刑事判決　　　　　　　　　　　　　九十一年度易字第四三一號
　　公　訴　人　臺灣臺北地方法院檢察署檢察官
　　被　　　告　庚○○
右列被告因賭博案件，經檢察官聲請以簡易判決處刑（八十九年度偵字第九二三○號
），惟本院刑事庭認為不宜以簡易判決處刑，移送本院適用通常程序審判，本院判決
如左：
    主  文
庚○○在公眾得出入之場所賭博財物，處罰金貳仟元，如易服勞役，以參佰元折算壹
日。
扣案之賭資貳萬肆仟參佰元、電腦主機貳拾臺（含鍵盤、滑鼠各貳拾組）、電腦螢幕
顯示器貳拾貳臺、印表機乙臺、發球座乙臺（即賓果電腦主機櫃，含處理器、鍵盤各
貳組）、賓果主機ＩＣ板乙塊、號碼球乙組（柒拾伍顆）、開分表肆拾柒張、洗分表
伍張、計算紙乙本，均沒收。
    事  實
一、萬欣之（另案偵辦）與己○○（業經判決有罪）、蔡樹德（涉嫌賭博罪嫌業經臺
    灣臺北地方法院檢察署檢察官於民國九十年六月二十七日以八十九年度偵字第九
    二三○號不起訴處分確定）共同基於以賭博為生之常業犯意聯絡，由萬欣之於八
    十九年三月一日以月薪新臺幣（下同）三萬元之代價僱用己○○擔任會計，負責
    記帳、收款及兌換金錢之工作，並於同年四月三十日僱用蔡樹德擔任現場負責人
    ，負責接送、招呼客人、打理店內事務（至其薪資部分因萬欣之出國而尚未談妥
    ），自同年三月一日起至同年五月三日凌晨一時止，在臺北市○○○路○段五號
    地下室之公眾得出入之場所，設置由一臺電腦主機連線二十二臺電腦，內載賓果
    遊戲之軟體，賭客先向己○○以一比一之比例開分（即一百元可兌換一百分），
    每盤賓果號碼盤（共二十五號）為一百元，再核對由電腦中○○至九九號之一百
    顆白球所開出之號碼，先對滿號碼盤者，可得彩金九百元，把玩遊戲後所餘分數
    得以一比一之比例兌換現金，以此方式與不特定人賭博財物，並恃以為生，以之
    為常業。嗣於同年五月三日凌晨一時許，賭客庚○○及丁○○、丙○○、戊○○
    、甲○○、乙○○、辛○○（均經判決有罪）等人先後入內把玩該賓果遊戲賭博
    財物，為警當場查獲，並於兌換現金分數之櫃檯處扣得賭資二萬四千三百元，當
    場賭博之器具即電腦主機二十臺（含鍵盤、滑鼠各二十組）、電腦螢幕顯示器二
    十二臺（起訴書誤載為十二臺）、印表機乙臺、發球座乙臺（即賓果電腦主機櫃
    ，含處理器、鍵盤各二組）、賓果主機ＩＣ板乙塊、號碼球乙組（七十五顆）、
    開分表四十七張、洗分表五張、計算紙乙本（供己○○記載賭客資料）。
二、案經臺北市政府警察局松山分局報請臺灣臺北地方法院檢察署檢察官偵查並聲請
    簡易判決處刑，經本院改以通常程序審判。
    理  由
一、訊據被告庚○○對於右揭事實坦承不諱，核與己○○、丁○○、丙○○、戊○○
    、甲○○、乙○○、辛○○、蔡樹德所述相符，復據證人黃全愉、孟繁勳、江麗
    芬、簡英雄、廖修鴻證述在卷，且有臨檢紀錄表、電動玩具保管清單（見偵查卷
    第四十二至四十三頁）、現場照片四張（見偵查卷第一百七十三至一百七十四頁
    ）、計算紙勘驗筆錄（見偵查卷第一七九頁）、照片二本（置於外放證物袋）附
    卷可稽，並有賭資二萬四千三百元、電腦主機二十臺（含鍵盤、滑鼠各二十組）
    、電腦螢幕顯示器二十二臺、印表機乙臺、發球座乙臺（即賓果電腦主機櫃，含
    處理器、鍵盤各二組）、賓果主機ＩＣ板乙塊、號碼球乙組（七十五顆）、開分
    表四十七張、洗分表五張、計算紙乙本、行動電話四支、行動電話易付卡六張、
    顧客聯絡本乙本、名片乙盒、監視鏡頭八個、監視螢幕十二臺、切換器三臺、交
    接班表十一張、員工守則乙張扣案足憑。本件事證明確，被告犯行堪以認定，應
    依法論科。
二、核被告所為，係犯刑法第二百六十六條第一項前段之普通賭博罪。爰審酌被告藉
    賭博玩樂之動機、博奕財物之手段，對社會善良風俗所生之危害、犯罪後之態度
    等一切情狀，量處如主文所示之刑，並諭知易服勞役之折算標準。又扣案之賭資
    二萬四千三百元，係於兌換現金分數之櫃檯處當場查獲，而電腦主機二十臺（含
    鍵盤、滑鼠各二十組）、電腦螢幕顯示器二十二臺（起訴書誤載為十二臺）、印
    表機乙臺、發球座乙臺（即賓果電腦主機櫃，含處理器、鍵盤各二組）、賓果主
    機ＩＣ板乙塊、號碼球乙組（七十五顆）、開分表四十七張、洗分表五張、供被
    告己○○記載賭客資料之計算紙乙本均為當場賭博之器具，依刑法第二百六十六
    條第二項之規定諭知沒收。
三、被告經合法傳喚無正當理由不到庭，惟本件係科罰金之案件，爰不待其陳述逕行
    判決。
據上論斷，應依刑事訴訟法第四百五十二條、第二百九十九條第一項前段、第三百零
六條，刑法第二百六十六條第一項前段、第二項、第四十二條第二項，罰金罰鍰提高
標準條例第一條前段、第二條，判決如主文。
本案經檢察官林秀濤到庭執行職務。
中      華      民      國    九十一    年      十      月    十五    日
          臺灣臺北地方法院刑事第五庭
                                          法  官  陳容正
右正本證明與原本無異
如不服本判決應於送達後十日內向本院提出上訴狀
                                          書記官  彭雅慧
中      華      民      國    九十一    牛      十      月     十七   日
參考法條：
刑法第二百六十六條
在公共場所或公眾得出入之場所賭博財物者，處一千元以下罰金。但以供人暫時娛樂
之物為賭博者，不在此限。
當場賭博之器具與在賭檯或兌換籌碼處之財物，不問屬於犯人與否沒收之。
